臺灣高等法院臺中分院刑事判決　　　　　民國九十一年度上易字第一一六六號
　　上　訴　人　臺灣彰化地方法院檢察署檢察官
　　被　　　告　乙○○
右上訴人因被告竊盜案件，不服臺灣彰化地方法院中華民國九十一年二月二十日第一
審判決（民國九十一年度易字第七六號，起訴案號：臺灣彰化地方法院檢察署民國九
十年度偵字第七二一七、七五一七號，併辦案號：臺灣臺中地方法院檢察署九十一年
度偵字第四五六七號、臺灣雲林地方法院檢察署九十一年度偵字第一八七五號），提
起上訴，本院判決如左：
    主  文
原判決撤銷。
乙○○連續竊盜，累犯，處有期徒刑壹年。
    事  實
一、乙○○前曾因竊盜案件，經臺灣彰化地方法院判處有期徒刑七月確定，於民國八
    十七年十二月八日執行完畢，竟不知悔改，復基於意圖為自己不法所有之概括犯
    意，先於民國九十年十月二十三日六時三十分許，侵入位於彰化縣鹿港鎮東崎里
    七巷三十六之十二號丁○○之住處內，竊取放置於客廳皮包內之新臺幣（下同）
    四千元；再於同日七時許，進入鄰宅即同巷三十六之九號己○○住處二樓行竊，
    於著手行竊時，因被己○○發覺，致未能得逞而倉惶逃離（上開二次侵入住宅，
    被害人等均表示不提出告訴）；續於同年月二十六日十五時至十六時間，於彰化
    縣埔鹽鄉○○村○○路二巷永樂學堂旁，竊取陳炎輝放置於車牌號碼ＯＦ─九七
    二三號自小客車內之退伍令及解除召集證明書各一份；後於同日十六時四十分許
    ，再無故侵入甲○○位於彰化縣埔鹽鄉○○村○○路一○一巷六號之住宅內，當
    正著手行竊時，適為甲○○發覺，其方未能得逞，於乙○○步出該屋之際，為甲○○之夫攔阻，並報警前往處理，且自乙○○所駕之自小客車內起出前揭所竊取
    之退伍令及解除召集證明書各一份。又於九十一年一月二十三日上午八時五十分
    許，前往臺中縣潭子鄉○○○街三十巷三號之車庫，利用屋主丙○○如廁之際，
    竊取其所有置於車庫之皮包一只，內有現金二千元，得手後逃逸。另於九十一年
    二月二十一日上午十一時三十分許，無故侵入雲林縣西螺鎮○○路三七一巷十一
    號二樓竊取庚○○所有放置於桌上之現款一萬元，得手後離去。
二、案經彰化縣警察局鹿港分局報告及被害人甲○○訴由彰化縣警察局溪湖分局報告
    臺灣彰化地方法院檢察署檢察官偵查起訴及庚○○訴由雲林縣警察局西螺分局報
    請臺灣雲林地方法院檢察署檢察官移送併辦。
    理  由
一、訊據被告乙○○對前開犯罪事實，承認有於九十年十月二十三日六時三十分許，
    侵入位於彰化縣鹿港鎮東崎里七巷三十六之十二號丁○○之住處內，竊取放置於
    客廳皮包內之四千元，並承認竊取丙○○放置於其車庫內之皮包一只（內有現款
    二千元）及侵入庚○○住處竊取現款一萬元屬實，餘則否認，辯稱：被告係販賣
    醬菜業者，故四處叫賣，僅至己○○家中尋看有無人在家，並未竊取陳炎輝所駕
    車輛內之退伍令及解除召集證明書各一份，且亦未進甲○○家中行竊云云。惟查
    ：前揭犯罪事實業據被害人丁○○、己○○於警訊及偵查中；陳炎輝、丙○○、
    庚○○及甲○○於警訊中指訴甚詳，且本件鹿港分局之所以循線查獲，係依據被
    害人己○○於發現被告行竊後倉皇離開時，記下被告所駕駛自小客車之車牌號碼
    ，才得以偵破，再者，若被告未行竊被害人陳炎輝放置於車牌號碼ＯＦ─九七二
    三號自小客車內之退伍令及解除召集證明書各一份，焉有自其所有自小客車內，
    起出前揭物品之理。此外，復有贓物認領保管單在卷可稽。被告前開所辯，無非
    卸責之詞，，並無足採。本件罪證明確，被告之犯行，洵堪認定。
二、核被告所為，竊取丁○○、丙○○、庚○○、陳炎輝財物得逞部分，係犯刑法第
    三百二十條第一項之罪，竊取己○○、甲○○財物尚未得逞部分，係犯同條第三
    項第一項之竊盜未遂罪，其侵入甲○○、庚○○住宅部分，則另犯同法第三百零
    六條第一項之侵入住宅罪。被告多次竊盜及竊盜未遂犯行，時間緊接，所犯罪名
    相同，顯係出於概括犯意為之，為連續犯，依法以一罪即竊盜既遂罪論，並加重
    其刑。被告所犯連續竊盜罪與侵入住宅罪間，有方法結果之牽連關係，為牽連犯
    ，應從一重之連續竊盜罪處斷。查被告前曾因竊盜案件，經臺灣彰化地方法院判
    處有期徒刑七月確定，於八十七年十二月八日執行完畢，有臺灣彰化地方法院檢
    察署刑案資料查註紀錄表在卷可按，其於有期徒刑執行完畢後，五年以內再犯本
    件有期徒刑以上之罪，為累犯，應依法遞予加重其刑。又被告竊取丙○○、庚○○之財物部分，雖未經起訴，但與已起訴部分犯罪手法相同，時間接近，顯係基
    於概括之犯意所為之連續犯，有裁判上一罪之關係，本院自得併予審理，乃原審
    就此二部分未及併案審理，檢察官上訴意旨以此指摘原判決不當，為有理由，應
    由本院將原判決撤銷改判，爰審酌被告犯罪之動機、目的、手段、所生之危害及
    犯罪後之態度等一切情狀，量處如主文第二項所示之刑，以資懲儆。
據上論斷，應依刑事訴訟法第三百六十九條第一項前段、第三百六十四條、第二百九
十九條第一項前段，刑法第五十六條、第三百二十條第一項、第三百零六條、第五十
五條後段，第四十七條，罰金罰鍰提高標準條例第一條前段，判決如主文。
本案經檢察官戊○○到庭執行職務。
中      華      民      國　  九十一     年      七       月   三十一   日
                                   臺灣高等法院臺中分院刑事第二庭
                                   　　　審判長法  官  羅  禮  政
                                   　　　　　　法　官　蔡　聰　明
                                   　　　　　　法　官  陳  欣  安
右正本證明與原本無異。
不得上訴。
                                               書記官  黃  禎  祥
中      華      民      國　  九十一     年      八       月     一     日
附錄法條：
刑法第三百二十條
意圖為自己或第三人不法之所有，而竊取他人之動產者，為竊盜罪，處五年以下有期
徒刑、拘役或五百元以下罰金。
意圖為自己或第三人不法利益，而竊佔他人之不動產者，依前項之規定處斷。
前二項之未遂犯罰之。
刑法第三百零六條
無故侵入他人宅、建築物或附連圍繞之土地或船艦者，處一年以下有期徒刑、拘役或
三百元以下罰金。
無故藏匿其內或受退去之要求而仍留滯者亦同。
                                                              　　　　　Ｆ
